臺灣高雄地方法院民事裁定              100年度抗字第279號
抗  告  人  顏俊輝
相  對  人  洪銘璟原名洪榮藏.
上列當事人間聲請拍賣抵押物事件，抗告人對於中華民國100 年
11月11日本院100 年度司拍字第841 號裁定提起抗告，本院裁定
如下：
    主  文
抗告駁回。
抗告程序費用新臺幣壹仟元由抗告人負擔。
    理  由
一、按抵押權人，於債權已屆清償期，而未受清償者，得聲請法
    院，拍賣抵押物，就其賣得價金而受清償，民法第873 條定
    有明文。又聲請拍賣抵押物，原屬非訟事件，准許與否之裁
    定，既無確定實體上法律關係存否之性質，要於債權及抵押
    權之存否，並無既判力，故祇須其抵押權已經依法登記，且
    債權已屆清償期而未受清償，法院即應為准許拍賣之裁定，
    而對於此項法律關係有爭執之人，為求保護其權利，不妨提
    起訴訟，以求解決，不得僅依抗告程序聲明其爭執，並據為
    廢棄拍賣裁定之理由，最高法院51年度第5 次民刑庭總會決
    議意旨論述綦詳。
二、經查：本件抗告人就其所有坐落高雄市路○區○○段575 地
    號（權利範圍10000 分之25，土地登記謄本誤載為1000分之
    25）、同段580 地號（權利範圍全部）之土地，以及其上同
    段160 建號即門牌號碼高雄市路○區○○路367 巷55弄22之
    11號建物（權利範圍全部），設定抵押權予相對人，以擔保
    抗告人對於相對人於民國90年5 月18日發生之新臺幣200,00
    0 元借款債務，並經高雄市○○地○○路竹地政事務所於90
    年5 月22日完成設定登記，嗣因借款債務之清償期已於91年
    5 月17日屆至，卻未獲清償等情節，業經相對人提出土地及
    建物登記簿謄本、抵押權設定契約書影本、他項權利證明書
    影本、本票影本、戶籍謄本影本各一件為證。是原審裁定准
    許相對人拍賣前揭抵押物之聲請，經核尚無不合。
三、抗告人雖以：本件為相對人與抗告人父親間之借貸關係，歷
    來陸續還款之總額已超過欠款金額等情，提起抗告，請求廢
    棄原裁定。然上開事項乃屬實體法律關係是否存在之爭執，
    揆諸前揭說明，尚無從於本件非訟程序加以審究，並據為廢
    棄拍賣抵押物裁定之理由。抗告人如有爭執，宜另循訴訟途
    徑處理，方為正辦。從而，抗告人提起抗告，為無理由，應
    予駁回。
四、據上論結，本件抗告為無理由，依非訟事件法第46條、第21
    條第2 項、第24條第1 項，民事訴訟法第495 條之1 第1 項
    、第449 條第1 項、第95條、第78條，裁定如主文。
中    華    民    國    100   年     12   月    15    日
                    民事第一庭  審判長法  官  謝肅珍
                                      法  官  管安露
                                      法  官  譚德周
本裁定不得再抗告。
以上正本證明與原本無異。
中    華    民    國   100    年    12    月    15    日
                                      書記官  鄭永媚